【裁判字號】    98,附民,182
【裁判日期】    981117
【裁判案由】    請求賠償損害
【裁判全文】
臺灣彰化地方法院刑事附帶民事訴訟判決
                                     98年度附民字第182號
原      告  乙○○
被      告  甲○○
                    （現於臺灣彰化看守所羈押中）
上列被告因98年度易字第1087號詐欺案件，經原告提起附帶民事
訴訟，請求損害賠償事件，本院判決如下︰
    主  文
被告應給付原告新台幣壹拾伍萬元，及民國九十八年十月二十九
日起至清償日止，按週年利率百分之五計算之利息。
本判決得假執行。
    事實及理由
一、原告主張：
    被告甲○○於95、96年間認識原告後，向原告謊稱：伊家境
    富裕，父親為生意人，全家移民加拿大，在國內外共有7、8
    輛雙B高級轎車，並提出其在緯創公司、威鉅公司任職總經
    理之名片，且出手闊綽，使原告誤信其財力雄厚。
  (一)嗣於96年年底，甲○○向原告佯稱：我看妳工作辛苦，想要
    幫妳投資期貨云云，並以約定如原告投資10萬元，每月即可
    分紅20萬元之詐術，使原告陷於錯誤，信以為真，遂分別於
    96年11月28日、12月11日，自原告之合作金庫帳號00000000
    00000號活期儲蓄存款帳戶共提領現金10萬元，並於96年12
    月11日晚間，在台中市○○路與寧夏路路口處，交予甲○○
    。
  (二)嗣於同年4月中旬，甲○○在原告告以有所急用下，先行返
    還5萬元本金而取信原告，以利遂行之後之詐騙，再基於上
    開詐欺取財之接續犯意，對原告勸誘，其餘5萬元本金及每
    月分紅要繼續投入期貨獲利云云，使其陷於錯誤同意之。未
    幾，甲○○於97年4月中旬，再次向原告佯稱與伊有生意往
    來之友人，在期貨上周轉不靈，如果願意借貸1個月，其友
    人願意每借貸10萬元，屆期返還20萬元云云，再使原告陷於
    錯誤於97年4月30日，自其本人所開立之華南商業銀行帳號
    000-00-000000-0號之活期儲蓄存款帳戶提領6萬元，及身上
    4萬元，合計現金10萬元，於同日15、16時許，在位於台中
    市北屯區○○○路○段105號16樓之18居所處樓下交予甲○○
    。
    被告甲○○得手後，原告於同年5月5日，發現無法以手機聯
    絡甲○○，甲○○又避不見面，俟甲○○委由其姐出面處理
    時，原告始悉受騙。為此提出損害賠償請求，並聲明：求為
    判決，被告應給付原告新台幣150,000元，及自起訴狀繕本
    送達翌日（98年10月29日）起，至清償日止，按年息5%計算
    之利息，並願供擔保聲請宣告假執行。
二、被告則陳稱：不爭執原告主張之金額，惟聲明：原告之訴駁
    回。
三、得心證之理由：
（一）查原告上開主張，為被告所不爭執，並有臺灣彰化地方法
      院檢察署檢察官起訴書在卷可稽，又被告因對原告施以詐
      術，所犯並經本院以98年度易字第1087號判決判處有期徒
      刑五月在案，並有原告97年5月14日警訊筆錄內容（彰警
      分偵字第0970024825號卷）、原告97年10月24日檢察官偵
      訊中結證內容（97年度偵字第7515號卷第14頁）、於97年
      12月12日、19日於檢察事務官偵訊中陳述內容（97年度交
      查字第185號卷第24-26頁、第32-35頁）；及原告合作金
      庫0000000000000號帳戶96年11月28日、96年12月11日提
      領共10萬元之存摺影本紀錄（97年度偵字第7515號卷第18
      頁），及原告華南銀行000-00-000000-0號帳戶，97年4月
      30日提領6萬元之存摺影本紀錄（97年度偵字第7515號卷
      第19頁）等證據可證。是原告上開主張，足認為真正。
（二）因故意過失不法侵害他人權益者，應負損害賠償責任，民
      法第184條第1項固有明文。又按負損害賠償責任者，除法
      律另有規定或契約另有訂定外，應回復他方損害發生前之
      原狀，因回復原狀而應給付金錢者，自損害發生時起，加
      給利息，民法第213條第1項、第2項亦有明文。而損害賠
      償，除法律另有規定或契約另有訂定外，應以填補債權人
      所受損害及所失利益為限，同法第216條第1項亦有規定。
      另按遲延之債務，以支付金錢為標的者，債權人得請求依
      法定利率計算之遲延利息；應負利息之債務，其利率未經
      約定，亦無法律可據者，週年利率為5%，亦為民法第233
      條第1項、第203條所明定。查本件被告業經刑事判決認定
      詐欺，並判刑在案，應負損害賠償責任。從而，原告依據
      侵權行為法律規定，請求被告賠償其損害150,000元，及
      法定遲延利息，於法自屬有據。
（三）綜上所述，原告基於侵權行為法律關係，請求被告給付
      150,000元，及自起訴狀繕本送達翌日起即98年10月29日
      起至清償日止，按年息5%計算之利息，為有理由，應予准
      許。
四、本判決所命被告給付之金額未逾500,000元，依刑事訴訟法
    第491條第10款準用民事訴訟法第389條第1項第5款之規定，
    應依職權宣告假執行。
五、本件為刑事附帶民事訴訟，依法無庸繳納裁判費，且訴訟程
    序中，兩造並無其他訴訟費用之支出，爰不另為訴訟費用負
    擔之諭知，附此敘明。
據上論斷，本件原告之訴，為有理由，依刑事訴訟法第502條第2
項、第491條第10款，民事訴訟法第389條第1項第5款，判決如主
文。
中    華    民    國    98    年    11    月    17    日
             刑事第四庭   審判長法  官  姚銘鴻
                                法  官  游秀雯
                                法  官  葉明松
以上正本證明與原本無異。
如不服本判決應於收受判決後10日內向本院提出上訴書狀，並
應敘述具體理由。其未敘述上訴理由者，應於上訴期間屆滿後
20日內向本院補提理由書(均須按他造當事人之人數附繕本)
「切勿逕送上級法院」。
本判決非對於刑事訴訟之判決有上訴時不得上訴。
中    華    民    國    98    年    11    月    17    日
                                書記官  施秀青


司法院資訊處製作；財團法人民間司法改革基金會備份。
